【裁判字號】    98,訴,2130
【裁判日期】    980630
【裁判案由】    毒品危害防制條例
【裁判全文】
臺灣板橋地方法院刑事判決              98年度訴字第2130號
公  訴  人  臺灣板橋地方法院檢察署檢察官
被      告  甲○○
上列被告因毒品案件，經檢察官提起公訴（98年度毒偵字第2909
號），本院以簡式審判程序審理，判決如下：
    主  文
甲○○施用第一級毒品，累犯，處有期徒刑柒月；附表編號一之
物，沒收並銷燬之。又施用第二級毒品，累犯，處有期徒刑參月
；附表編號二之物，沒收並銷燬之。應執行有期徒刑捌月；附表
所示之物，均沒收並銷燬之。
    事實及理由
一、本件係依刑事訴訟法第273 條之1 第1 項規定，以簡式審判
    程序審理判決，合先敘明。
二、本件犯罪事實、證據，均引用如附件起訴書之記載。
三、核被告甲○○所為，係犯毒品危害防制條例第10條第1 項、
    第2 項之罪，其施用各該毒品前持有各該毒品之行為，為各
    該施用毒品之高度行為所吸收，均不另論罪【本院按：本案
    被告行為後，毒品危害防制條例第11條雖於98年5 月20日經
    修正公布，然就本件施用犯行之法律適用不生影響，附此敘
    明。】；所犯如上2 罪，犯意個別，行為互殊，為數罪，應
    予分論併罰；再被告有如起訴書所述前案，並經執行完畢，
    有本院98年6 月29日言詞辯論終結日查悉之臺灣高等法院被
    告前案紀錄表在卷可稽，其於有期徒刑執行完畢後之5 年以
    內，再故意犯本件有期徒刑以上之2 罪，均為累犯，應依刑
    法第47條第1 項規定各加重其刑。爰審酌被告素行、犯罪動
    機、目的、施用毒品所生危害，及犯罪後坦承犯行之態度等
    一切情狀，酌情分別量處如主文所示之刑，並定其應執行刑
    。附表所示扣案之物，分別係查獲之第1 、2 級毒品，應依
    同上條例第18條第1 項前段規定，分別宣告沒收並銷燬之。
據上論斷，應依刑事訴訟法第273 條之1 第1 項、第299 條第1
項前段、第310 條之2 、第454 條，毒品危害防制條例第10條第
1 項、第2 項、第18條第1 項前段，刑法第11條前段、第47條第
1項 、第51條第5 款，判決如主文。
本案經檢察官靳開聖到庭執行職務。
中    華    民    國    98    年    6     月    30    日
                        刑事第4 庭法  官  黎錦福
上列正本證明與原本無異。
如不服本判決，應於判決送達後10日內敘明上訴理由，向本院提
出上訴狀（應附繕本），上訴於臺灣高等法院。
                                  書記官  蔡麗春
中    華    民    國    98    年    6     月    30    日
附表：
一、第一級毒品海洛因14包（淨重9.70公克，純值淨重4.49公克
    ，見偵卷第43頁）；
二、第二級毒品甲基安非他命4 包（淨重3.0950公克，驗餘淨重
    3.0948公克，見偵卷第33頁）。
附錄本案論罪科刑法條全文：
毒品危害防制條例第10條
施用第一級毒品者，處6 月以上5 年以下有期徒刑。
施用第二級毒品者，處3 年以下有期徒刑。
........................................................
附件：
臺灣板橋地方法院檢察署檢察官起訴書
                                    98年度毒偵字第2909號
    被      告  甲○○  男  43歲（民國○○年○月○○日生）
                        住臺北縣永和市○○路305號6樓
                        國民身分證統一編號：Ｚ000000000號
上列被告因違反毒品危害防制條例案件，已經偵查終結，認應提
起公訴，茲將犯罪事實及證據並所犯法條分敘如下：
        犯罪事實
一、甲○○前因施用毒品案件，經臺灣高等法院裁定令入戒治處
    所施以強制戒治，於民國88年4 月8 日停止處分出所，於同
    年10月22日強制戒治期滿執行完畢，並經同法院以87年度上
    易字第4720號為免刑判決確定；其83年間因違反肅清煙毒條
    例、偽造文書等罪，經法院先後判處有期徒刑3 年2 月、6
    月；又於87年間因轉讓禁藥、違反肅清煙毒條例、偽造文書
    等罪，經法院先後判處有期徒刑2 年、1 年、3 月，上開各
    罪經接續執行，於89年5 月18日假釋出監；又於93年間，因
    脫逃、偽造文書、施用毒品等案件，經法院先後判處有期徒
    刑4 月、3 月、9 月、4 月，應執行有期徒刑1 年6 月，經
    減刑為有期徒刑9 月，前開假釋經撤銷後，上開各罪接續執
    行，於97年4 月3 日縮刑期滿執行完畢。詎猶不知悔改，分
    別基於施用第一級毒品及第二級毒品之犯意，於98年4 月11
    日17時許，在其停放於臺北縣永和市○○路305 號之自小客
    車內，施用第一級毒品海洛因及第二級毒品甲基安非他命。
    嗣於同日23時許，為警在上址查獲，並扣得海洛因14包（淨
    重9.70公克）、甲基安非他命4 包（淨重3.0950公克，驗餘
    淨重3.0948公克）。
二、案經臺北縣政府警察局三重分局移送偵辦。
        證據並所犯法條
一、證據清單及待證事實：
┌──┬───────────┬─────────────┐
│編號│    證據名稱          │      待證事項            │
├──┼───────────┼─────────────┤
│ 1  │被告甲○○於警詢及偵查│被告於上揭時、地施用第一級│
│    │中之自白              │毒品海洛因及第二級毒品甲基│
│    │                      │安非他命之事實。          │
├──┼───────────┼─────────────┤
│ 2  │台灣檢驗科技股份有限公│被告施用第一級毒品海洛因及│
│    │司出具之濫用藥物檢驗報│第二級毒品甲基安非他命之事│
│    │告1紙                 │實。                      │
├──┼───────────┼─────────────┤
│ 3  │扣案之海洛因包14包及安│被告持有第一級毒品海洛因及│
│    │非他命4 包；法務部調查│第二級毒品安非他命之事實。│
│    │局濫用藥物實驗室鑑定書│                          │
│    │、交通部民用航空局航空│                          │
│    │醫務中心毒品鑑驗書各1 │                          │
│    │紙                    │                          │
├──┼───────────┼─────────────┤
│ 4  │被告刑案查註紀錄表、全│被告於強制戒治執行完畢後，│
│    │國施用毒品案件記錄表、│5 年內再犯施用毒品案件經有│
│    │矯正簡表各1 件        │罪判決確定及構成累犯之事實│
│    │                      │。                        │
└──┴───────────┴─────────────┘
二、核被告所為，係犯毒品危害防制條例第10條第1 、2 項之施
    用第一、二級毒品罪嫌。其持有第一級及第二級毒品之低度
    行為為施用之高度行為所吸收，不另論罪。被告所犯上開2
    罪間，犯意各別，行為亦殊，請予以分論併罰。被告前受徒
    刑之執行完畢，有本署刑案資料查註紀錄表1 份在卷可稽，
    於5 年以內故意再犯本件有期徒刑以上之罪嫌，為累犯，請
    依刑法第47條第1 項規定加重其刑。扣案之海洛因14包及甲
    基安非他命4 包，均請依毒品危害防制條例第18條第1 項前
    段規定宣告沒收銷燬之。
三、依毒品危害防制條例第23條第2 項、刑事訴訟法第251 條第
    1 項提起公訴。
    此  致
臺灣板橋地方法院
中    華    民    國    98    年    5     月    27    日
                              檢  察  官  乙○○
本件正本證明與原本無異
中    華    民    國    98    年    6     月    3     日
                              書  記  官
附錄本案所犯法條全文：
毒品危害防制條例第10條
施用第一級毒品者，處6 月以上5 年以下有期徒刑。
施用第二級毒品者，處3 年以下有期徒刑。


司法院資訊處製作；財團法人民間司法改革基金會備份。
